臺灣臺北地方法院民事判決　　　　　　 94年度重訴字第217號
原　　　告　　甲○○
特別代理人　　丙○○
訴訟代理人　　周奇杉律師
被　　　告　　乙○○
上列當事人間侵權行為損害賠償事件，本院於94年5月9日言詞辯
論終結，判決如下：
    主  文
被告應給付原告新台幣壹仟肆佰伍拾貳萬貳仟零貳拾肆元，及自
民國九十三年十一月十九日起至清償日止，按年息百分之五計算
之利息。
訴訟費用由被告負擔。
本判決於原告以新台幣肆佰捌拾伍萬元供擔保後，得假執行。
    事  實  及 理 由
甲、程序方面：
    本件原告因本件車禍已呈植物人狀態，有天主教耕莘醫院診
    斷證明書在卷可稽，原告顯已無自為訴訟行為之能力，應由
    原告之配偶丙○○擔任其特別代理人，合先敘明。
乙、實體方面：
一、原告主張：被告於93年4月19日下午 20時許在台北縣新店市
    ○○路133巷22號飲用小高梁半瓶後 ，明知已不能安全駕駛
    動力交通工具，仍貿然駕駛車牌號碼DY-0830號自小客車 ，
    沿台北縣新店市碧潭橋，由東往西方向行駛，於同年月20日
    上午11時21分許，途經該碧潭橋頭（近安康路1段口）時 ，
    本應注意汽車駕駛人飲用酒類後其吐氣所含酒精濃度超過每
    公升0．25毫克者，不得駕車； 汽車行駛時，駕駛人應注意
    車前狀況之規定，而依當時情形，視線及路況均良好，並無
    不能注意之情事，竟疏未注意及此，貿然飲酒後不能安全駕
    駛動力交通工具而駕駛車輛，並未注意車前狀況，適有原告
    甲○○騎乘腳踏車，沿同路同向行駛，亦至該路段，致其自
    小客車車頭右側擦撞原告所騎腳踏車車尾，至原告人車倒地
    ，因之受有頭部外傷併右側腦挫傷出血及急性硬膜下出血、
    延遲性左側硬膜外出血之重大不治之傷害，經送醫急救後，
    現仍在昏迷中，成為植物人。被告因本件車禍業經鈞院刑事
    庭93年度交易字第417號依刑法第185條之3、第284條判處有
    期徒刑10月確定。被告之行為，已侵害原告之身體健康，原
    告已支出醫藥費27,517元、增加生活上需要27,065元、由親
    屬看護價值9,967,442元，並請求慰撫金5,000,000元，合計
    原告得請求15,022,024元，扣除被告業已給付之500,000元
    ，尚欠14,522,024元。爰依民法第193條第1項及同法第195
    條第1項請求被告對原告給付損害賠償及慰撫金等語。並聲
    明：（一）被告應給付原告新台幣14,522,024元暨自附帶民
    事訴訟起訴狀繕本送達之翌日起至清償日止，按週年利率5%
    計算之利息。（二）願供擔保，請准宣告假執行。
二、被告則以：對於原告事實及請求之金額同意，但沒有錢可以
    賠等語，資為抗辯。並聲明：駁回原告之訴。
三、原告主張之前開事實，業據其提出醫療費用收據、統一發票
    、皖美病患服務員繳費證明單等件為證，並經本院依職權調
    閱本院93年度交易字第417號偵審全卷審核無訛，且為被告
    所不爭執，自堪信為真實。
四、按當事人主張之事實，經他造於準備書狀內或言詞辯論時或
    在受命法官、受託法官前自認者，無庸舉證，民事訴訟法第
    279條第1項定有明文。本件被告於言詞辯論期日陳稱，同意
    原告請求之金額（本院94年5月9日言詞辯論筆錄），是以被
    告對原告主張伊因本件車禍所受損害包括：支出醫藥費
    27,517元、增加生活上需要27,065元、由親屬看護價值
    9,967,442元等節均已自認，原告就此毋庸再為舉證。
五、因故意或過失，不法侵害他人之權利者，負損害賠償責任；
    不法侵害他人之身體或健康者，對於被害人因此喪失或減少
    勞動能力或增加生活上之需要時，應負損害賠償責任；不法
    侵害他人之身體、健康者，被害人雖非財產上之損害，亦得
    請求賠償相當之金額，民法第184條第1項前段、第193條第1
    項、第195條第1項分別定有明文。被告既因酒後駕車不慎撞
    及原告，致原告受傷呈植物人狀態迄今，自係不法侵害原告
    之身體、健康，揆諸前開規定，應對原告所受損害負賠償之
    責。原告因本件車禍支出醫藥費27,517元、增加生活上需要
    27,065元，已如前述，自得請求被告賠償。且原告已成植物
    人，確有終身由他人看護之必要，此有耕莘醫院94年3月11
    日耕醫病歷字第0940030060號函在卷可稽，縱原告係由親屬
    而非另行僱人看護，此一看護亦非不得評價為金錢，本件由
    親屬提供之看護價值9,967,442元，為被告所自認，此係原
    告因車禍所增加之生活上支出，亦得請求被告賠償。
六、原告為25年1月3日生，於車禍時年約58歲，因本件車禍致成
    植物人，再無享受人生之機會，其痛苦非筆墨所能形容，被
    告陳稱其為高商畢業，經營小生意，生意好時每日收入一千
    多元，被告雖表示無力賠償，然對原告請求之金額亦明確表
    示並無意見，本院審酌前開情事，認為原告請求慰撫金
    5,000,000元尚無過高，應予准許。
七、綜上，原告基於侵權行為之法律關係請求被告賠償
    14,522,024元及自起訴狀繕本送達翌日即93年11月19日起至
    清償日止按年息5％計算之利息，為有理由，應予准許。
八、原告陳明願供擔保以代釋明聲請宣告假執行，核無不合，爰
    酌定相當擔保金額，准予宣告假執行。
九、據上論結：原告之訴為有理由，並依民事訴訟法第78條、第
    390條第2項，判決如主文。
中　　華　　民　　國　　94　　年　　5 　　月　　23　　日
                      民事第六庭    法　官　陳怡雯
以上正本係照原本作成
如對本判決上訴，須於判決送達後20日內向本院提出上訴狀
中　　華　　民　　國　　94　　年　　5 　　月　　23　　日
                        　　　　　　書記官　謝梅琴
